【裁判字號】    92,小上,99
【裁判日期】    921215
【裁判案由】    給付電信費
【裁判全文】
臺灣台中地方法院民事裁定  九十二年度小上字九九號
    上  訴  人  甲  ○
    被  上訴人  遠傳電信股份有限公司
    代  表  人  楊麟昇
右當事人間請求給付電信費事件，上訴人對於民國九十二年十月三十日本院台中簡易
庭九十二年度中小字第一九二五號判決提起上訴，本院裁定如左：
    主      文
上訴駁回。
第二審訴訟費用新台幣壹仟伍佰元由上訴人負擔。
    理      由
一、按對於小額程序之第一審裁判之上訴或抗告，非以其違背法令為理由，不得為之
    。又上訴狀內應記載上訴理由，表明(一)原判決所違背之法令及具體內容。(二)依訴
    訟資料可認為原判決有違背法令之具體事實，民事訴訟法第四百三十六條之二十
    四第二項、第四百三十六條之二十五分別定有明文。又所謂判決有違背法令，乃
    指判決不適用法規或適用不當，亦為同法第四百六十八條所明定，此亦為小額事
    件之上訴程序所準用（民事訴訟法第四百三十六條之三十二第二項參照）。而以
    判決有不適用法規或適用不當為上訴理由時，其上訴狀或理由書應有具體之指摘
    ，並揭示該法規之條項或內容，若係成文法以外之法則，應揭示該法則之旨趣，
    倘為司法院解釋或最高法院之判例，則應揭示該判解之字號或其內容，如依民事
    訴訟法第四百六十九條所列第一款至第五款式由提起上訴時（第六款未準用，參
    照同上民事訴訟法第四百三十六條之三十二第二項規定），其上訴狀或理由書應
    揭示合於該條款之事實，上訴理由狀如未依此項方法表明者，即難認為已對原判
    決之違背法令有具體之揭示，其上訴自難認為合法，最高法院著有七十一年台上
    字第三一四號判例可資參照。
二、次按上訴狀內未表明上訴理由者，上訴人應於提起上訴二十日內提出理由書於原
    審法院；未提出者，母庸命其補正。上訴不合程式或已逾期間或法律上不應淮許
    者，第二審法院應以裁定駁回之。民事訴訟法第四百七十一條第一項、第四百四
    十四條第一項前段，亦分別定有明文。且此於小額事件之上訴程序亦準用之，民
    事訴訟法第四百三十六條之三十二第二項定有明文。經查：本件上訴人之上訴意
    旨僅記載：上訴人從申辦遠傳門號及手機，至今日均未收到遠傳之門號及手機，
    而資料上顯示上訴人從未使用，每月帳單均為基本費，經上訴人向被上訴人反應
    ，被上訴人均未查明真相等語，並未表明原判決所違背之法令及具體內容或依訴
    訟資料可認為原判決有違背法令之具體事實。揆之前開說明，其上訴自難認為合
    法，應予以駁回。
三、結論：依民事訴訟法第四百三十六條之三十二第一項、第二項、第四百三十六條
    之十九第一項、第四百四十四條第一項、第九十五條、第七十八條，裁定如主文
    。
中      華      民      國    九十二    年      十二    月      十五    日
                            臺灣臺中地方法院民事第一庭
~B審判長法官  林清鈞
~B法      官  許文碩
~B法      官  吳幸芬
右為正本係照原本作成。
不得抗告。
中        華        民        國   九十二   年     十二      月   十五  日
                                           法院書記官


司法院資訊處製作；財團法人民間司法改革基金會備份。
